【裁判字號】    97,訴,1300
【裁判日期】    971203
【裁判案由】    違反槍砲彈藥刀械管制條例
【裁判全文】
臺灣臺南地方法院刑事判決              97年度訴字第1300號
公  訴  人  臺灣臺南地方法院檢察署檢察官
被      告  乙○○
指定辯護人  本院公設辯護人  林宜靜
上列被告因違反槍砲彈藥刀械管制條例案件，經檢察官提起公訴
（97年度偵字第84171號），本院判決如下：
    主    文
乙○○未經許可，寄藏可發射子彈具有殺傷力之改造手槍，累犯
，處有期徒刑年貳月，併科罰金新臺幣萬元，罰金如易服勞
役，以新臺幣壹仟元折算壹日。改造手槍壹支（槍枝管制編號：
0000000000號）沒收。
    犯罪事實
一、乙○○於民國91年間因違反槍砲彈藥刀械管制條例案件，經
    臺灣高等法院臺灣分院以92年度上訴字第1441號判處有期徒
    刑3年，上訴後，經最高法院以93年度台上字第2617號判決
    上訴駁回而確定；另於93年間因違反電信法案件，經本院以
    92年度簡字第352號判決判處有期徒刑4月，上訴後，經本院
    以93年度簡上字第35號判決上訴駁回而確定，上開2罪，嗣
    經本院以93年度聲字第1039號裁定應執行有期徒刑3年2月確
    定，入監執行後，於95年9月15日假釋付保縮短刑期付保護
    管束，於96年7月16日保護管束期滿未經撤銷，未執行之刑
    以已執行完畢論。詎乙○○仍不知悔改，於96年7、8月間某
    日，在臺南市○○街附近，受綽號「阿華」之真實姓名年籍
    不詳之男子交付由仿BERETTA廠M9型半自動手槍製造之槍枝
    ，換裝土造金屬槍管而成，具有殺傷力之改造手槍1支（不
    含彈匣，槍枝管制編號0000000000號），即未經許可而受寄
    代藏之。嗣乙○○復於96年12月底，在吳帥曄（由本院另案
    審結）位於臺南市○○區○○路34號住處，將上開改造手槍
    1支交予吳帥曄寄藏於前開住處。迨於97年1月14日下午2時
    40分許，經警持本院核發之搜索票，至吳帥曄前開住處執行
    搜索，當場查扣上開改造手槍1支，吳帥曄於97年4月9日具
    狀向臺灣臺南地方法院檢察署檢察官告發乙○○持有上開改
    造手槍而自白犯行並供出槍枝之來源，始循線查知上情。
二、案經吳帥曄告發臺灣臺南地方法院檢察署檢察官偵查起訴。
    理    由
一、程序方面
    按被告以外之人於審判外之陳述，雖不符刑事訴訟法第159
    條之1至第159條之4之規定，而經當事人於審判程序同意作
    為證據，法院審酌該言詞陳述或書面陳述作成時之情況，認
    為適當者，亦得為證據；又當事人、代理人或辯護人於法院
    調查證據時，知有第159條之5第1項不得為證據之情形，而
    未於言詞辯論終結前聲明異議者，視為有前項之同意，為刑
    事訴訟法第159條之5第1項、第2項所明文。又當事人、代理
    人或辯護人於調查證據時，知有刑事訴訟法第159 條第1項
    不得為證據之情形，卻表示「沒有意見」等意思，而未於言
    詞辯論終結前聲明異議者，應視為已有將該等傳聞證據採為
    證據之同意，業據最高法院93年度臺上字第3533號及94年度
    臺上字第2976號等判決闡釋明確。本件公訴人、被告及辯護
    人對於本案之供述及非供述證據均未表示意見及爭執，且無
    事證顯示係公務員因違法蒐證所取得之供述證據，本院審酌
    該等供述證據作成時之情況，亦認為適於作為證據，依刑事
    訴訟法第159條之4第1款、第159條之5第1項等規定，應認為
    均有證據能力。
二、實體方面
  (一)上揭事實，業據被告於偵訊及本院審理時坦承不諱，核與證
    人吳帥曄於偵查中結證情節相符，並有改造手槍1支（不含
    彈匣，槍枝管制編號0000000000號，扣於本院97年度訴字第
    404號吳帥曄違反槍砲彈藥刀械管制條例案件。）、照片六6
    紙、電話譯文1份，足資佐證。上開改造手槍1支經送內政部
    警政署刑事警察局以性能檢驗法鑑定結果，認係改造手槍，
    由仿BERETTA廠M9型半自動手槍製造之槍枝，換裝土造金屬
    槍管而成，擊發功能正常，可供擊發適用子彈使用，認具有
    殺傷力，有內政部警政署刑事警察局97年2月13日刑鑑字第0
    970011572號槍彈鑑定書1份在卷可稽（97年度偵字第1602號
    偵查卷宗第33至34頁），足認被告於偵訊及本院審理中之自
    白與事實相符，堪以採信。從而，本件事證明確，被告前開
    犯行堪以認定，應依法論科。
  (二)核被告乙○○所為，係違反槍砲彈藥刀械管制條例第8條第4
    項未經許可寄藏可發射子彈具有殺傷力之改造手槍罪。因寄
    藏而保管槍枝本身所為之持有，係寄藏之當然結果，法律上
    僅就寄藏行為為包括之評價，不另就持有論罪（最高法院96
    年度臺上字第4385號判決意旨參照）。查被告有如事實欄所
    載之前科紀錄，有臺灣高等法院被告前案紀錄表在卷可參，
    其於5年內再犯本件有期徒刑以上之罪，為累犯，應依刑法
    第47條第1項規定加重其刑。爰審酌被告乙○○前有上開違
    反槍砲彈藥刀械管制條例、竊盜前科，素行欠佳，除自己受
    寄藏有上開改造手槍，復轉交吳帥曄代為寄藏，對社會治安
    及民眾安全，均已構成潛在之威脅，惡性非輕，惟犯後坦承
    犯行，態度尚可等一切情狀，量處如主文所示之刑，並就併
    科罰金部分諭知易服勞役之折算標準。另按刑法第59條之得
    酌量減輕其刑者，必須犯罪另有特殊之原因與環境等情，而
    在客觀上足以引起一般同情，認為即予宣告法定最低度刑期
    猶嫌過重者，始有其適用，至於被告犯行、情節輕微或被告
    犯罪之動機、手段、犯罪後之態度等各種情狀，僅可為法定
    刑內從輕科刑之標準，不得據為酌量減輕之理由（最高法院
    28年上字第1064號、45年台上字第1165號、51年台上字第
    899號判例意旨參照。）本件辯護人稱被告寄藏之槍支僅1把
    ，且並未有子彈，亦未持之從事任何不法行為，顯非擁槍自
    重、恃槍為非作歹之徒，未對社會治安造成重大影響，請求
    依刑法第59條酌減其刑。惟衡以槍砲彈藥刀械管制條例處罰
    未經許可持有槍彈之行為，即鑑於任意持有槍彈將導致社會
    上槍械犯濫，嚴重影響治安，並不以須持槍進而犯罪為其處
    罰要件，苟有持槍犯罪及另持有或受寄藏子彈之情形，則已
    另觸刑罰，與其持有槍械之犯罪情節是否輕微無涉，是被告
    寄藏扣案改造手槍1支之行為，已足對社會序造成戕害，此
    外，亦無其他事證足認被告上開犯罪另有特殊之原因與環境
    ，在客觀上足以引起一般同情，即使宣告法定最低度刑期猶
    嫌過重之情事，被告所犯難邀憫恕，本院認量處如主文所示
    之刑為適當，不宜引用刑法第59條規定酌量減輕其刑，併此
    敘明。
  (三)改造手槍1枝（槍枝管制編號：0000000000號），雖為本院
    97年度訴字第404號扣案中，惟係屬違禁物，應依刑法第38
    條第1項第1款規定宣告沒收。
據上論斷，應依刑事訴訟法第299 條第1 項前段，槍砲彈藥刀械
管制條例第8條第4項、刑法第11條前段、第47條第1項、第42 條
第3項、第38條第1項第1款，判決如文。
本案經檢察官甲○○到庭執行職務。
中    華    民    國    97    年    12    月    3     日
                  刑事第七庭    審判長法  官  賴純慧
                                      法  官  鄧希賢
                                      法  官  田幸艷
以上正本證明與原本無異。
如不服本判決應於收受本判決後10日內向本院提出上訴書狀，並
應敘述具體理由。其未敘述上訴理由者，應於上訴期間屆滿後20
日內向本院補提理由書狀（均須按他造當事人之人數附繕本）「
切勿逕送上級法院」。
                                      書記官  莊文茹
中    華    民    國    97    年    12    月    4     日
附錄論罪科刑法條
槍砲彈藥刀械管制條例第八條第一項、第四項：
未經許可，製造、販賣或運輸鋼筆槍、瓦斯槍、麻醉槍、獵槍、
空氣槍或第四條第一項第一款所定其他可發射金屬或子彈具有殺
傷力之各式槍砲者，處無期徒刑或五年以上有期徒刑，併科新臺
幣一千萬元以下罰金。
未經許可，持有、寄藏或意圖販賣而陳列第一項所列槍枝者，處
三年以上十年以下有期徒刑，併科新臺幣七百萬元以下罰金。


司法院資訊處製作；財團法人民間司法改革基金會備份。
